【裁判字號】    95,訴,582
【裁判日期】    950828
【裁判案由】    搶奪等
【裁判全文】
臺灣高雄地方法院刑事判決               95年度訴字第582號
公  訴  人  臺灣高雄地方法院檢察署檢察官
被      告  申○○
                    （在台灣高雄監獄受刑中）
上列被告因搶奪案件，經檢察官提起公訴（94年度偵字第26834
號、第22864 號、第24317 號、第26071 號、第26521 號、第
28203 號）暨移請本院併案審理（95年度偵字第6584號、第8778
號、第8959號、第13096 號、第16752 號），嗣因被告就被訴事
實為有罪之陳述，經本院告知簡式審判程序意旨，並聽取公訴人
及被告之意見後，本院合議庭裁定由受命法官獨任依簡式審判程
序審理，判決如下：
    主  文
申○○共同連續意圖為自己不法之所有，而搶奪他人之動產，累
犯，處有期徒刑年陸月。
    事  實
一、申○○前曾於民國91年間，因搶奪案件，經本院以91年度少
    訴字第8 號判處有期徒刑2 年6 月確定，於92年9 月10日假
    釋出監，於93年1 月25日假釋期滿未經撤銷視為執行完畢。
    詎仍不知悔改：
  (一)基於意圖為自己不法所有之搶奪概括犯意，或單獨一人，或
    與具有共同犯意聯絡及行為分擔之張博迪（由本院另行判決
    確定）、徐嘉豪（由本院另行判決確定）劉東鴻（由臺灣高
    雄地方法院檢察署檢察官另行偵查），於如附表所示之時間
    、地點，搶奪如附表所示之人之財物（其犯罪之時間、地點
    、行為人、犯罪手法、被害人及搶奪所得財物均如附表所示
    ）。
  (二)復明知車牌號碼XXZ-673 號重型機車車牌1 面係王南焜（由
    本院另行判決確定）竊盜所得之贓物（為庚○○所有，於94
    年11月4 日7 時至8 時間，在高雄市○○區○○路23巷25號
    前失竊），並由張博迪懸掛於車牌號碼YEP-066 號重型機車
    上，竟仍基於收受贓物之故意，於同日11時15分前在某處向
    王南焜收受上開贓物，供其與張博迪作為如附表編號3 至編
    號8 所示搶奪他人財物之交通工具使用。
  (三)嗣(1)於94年10月4 日13時30分許，為警在高雄市○○區○○
    街571 號前查獲，並扣得申○○所使用作為搶奪之失竊重機
    車車牌號碼XXZ-673 號車牌1 面，及申○○變賣予飛揚通訊
    行而自乙○○、卯○○搶得之行動電話各1 支，自癸○○搶
    得之黑色名片夾1 個、自卯○○搶得之女用皮包1 個、女用
    背包1 個、日幣3 張、自乙○○搶得之皮包3 個、手提包1
    個、金色鍊條1 條、太陽眼鏡1 副、自甲○○搶得之皮夾1
    個及現金新臺幣（下同）26,345元；(2)於95年2 月23日17時
    15分許，為警在高雄市○○區○○街1 巷42之3 號前查獲，
    並扣得自丁○○搶得之皮夾1 個、自寅○○搶得之手提包1
    個、筆記本1本 、鑰匙2 串、粉餅1 盒、唇筆、口紅、睫毛
    膏各1 支、印章2只 、原子筆1 支、健保卡2 張、匯款收據
    1 張、提款卡1 張、存摺1 本、身分證1 張、會員卡3 張等
    物；(3)於95年3 月19日22時30分許，在高雄市○○路與和平
    路口行搶未遂，為路人宋成宗逮捕通知警方查獲；(4)於95年
    5 月4 日15時許，經警調閱高雄市○○區○○街與泰順街口
    監視錄影系統，循線查獲。
二、案經高雄市政府警察局苓雅分局、左營分局報請臺灣高雄地
    方法院檢察署檢察官偵查起訴及高雄市政府警察局三民第二
    分局、新興分局、左營分局小港分局、前鎮分局報請併案審
    理。
    理  由
一、按本件被告申○○所犯係死刑、無期徒刑、最輕本刑為3 年
    以上有期徒刑以外之罪，其於本院審理中就前揭被訴事實為
    有罪之陳述，經本院告知簡式審判程序之旨，並聽取其與檢
    察官之意見後，本院認無不得或不宜改依簡式審判程序進行
    之情事，依刑事訴訟法第273 條之1 第1 項規定，裁定本件
    進行簡式審判程序，合先敘明。
二、訊據被告申○○對於上開犯罪事實坦承不諱，核與證人即共
    犯張博迪、徐嘉豪於偵查中供述之情節相符，並據證人即被
    害人庚○○、丑○○、己○○、癸○○、未○○、甲○○、
    乙○○、辛○○、卯○○、巳○、午○○、丁○○、寅○○
    、壬○○、戊○○、酉○○、辰○○、歐慧貞、丙○○○於
    警詢中、庚○○、癸○○、甲○○、乙○○、辛○○、丁○○、壬○○、戊○○、辰○○、丙○○○於偵查中分別指訴
    明確，並有證人周宇明、宋成宗、杜春華、王南焜於警詢中
    、證人周宇明、王南焜於偵查中證述屬實，復有被害人癸○○、甲○○、乙○○、卯○○、丁○○、寅○○、庚○○之
    贓物認領保管單各1 份、被害人陳素雪、戊○○、酉○○、
    證人宋成宗之指認申○○照片各1 張、搶奪被害人歐慧貞之
    監視器翻拍畫面2 張、搶奪被害人丙○○○之監視器翻拍照
    片11張、手機買賣轉讓合約書2 份在卷可憑，被告之任意性
    自白，應與事實相符，堪予採信。本案事證明確，被告上開
    犯行，堪以認定，應予依法論科。
三、查被告申○○行為後，刑法於94年2 月2 日經總統令修正公
    布，於95年7 月1 日施行，而比較新舊法時應就罪刑有關之
    共犯、未遂犯、想像競合犯、牽連犯、連續犯、結合犯，以
    及累犯加重、自首減輕暨其他法定加減原因（如身分加減）
    與加減例等一切情形，綜其全部罪刑之結果而為比較（最高
    法院95年5 月23日刑事庭第8 次會議決議參照）。經查：
  (一)刑法第28條共犯修正施行前規定「2 人以上共同實施犯罪之
    行為者，皆為正犯」，修正施行後規定「2 人以上共同實行
    犯罪之行為者，皆為正犯」，修法後將完全未參與犯罪行為
    之實行之陰謀共同正犯及預備共同正犯刪除。而本件被告分
    別與張博迪、徐嘉豪、劉東鴻已下手搶奪被害人之物，已著
    手於犯罪行為，均屬實行搶奪犯行之正犯，不論依修正前之
    刑法第28條，或修正後之刑法第28條之規定，均構成共同正
    犯，對被告而言並無有利或不利之情形，自不生新舊法比較
    之問題，應逕依修正前之刑法第28條，論以共同正犯。
  (二)被告行為後，刑法修正刪除第55條關於牽連犯之規定，被告
    所犯之贓物罪與搶奪罪間，具有方法、目的之牽連犯關係，
    依修正前即行為時之規定，應從一重之罪處斷；依修正後之
    刑法既已刪除牽連犯之規定，則所犯上述各罪應依數罪併罰
    之規定分論併罰。比較新舊法之規定，修正後之規定並非較
    有利於被告，依刑法第2 條第1 項前段之規定，應適用行為
    時之法律，即適用修正前刑法第55條牽連犯之規定，從一重
    之搶奪罪處斷。
  (三)被告行為後業已刪除刑法第56條連續犯之規定，被告所犯數
    次搶奪犯行，即應論以數罪分論併罰，此刪除雖非犯罪構成
    要件之變更，但顯已影響行為人刑罰之法律效果，自屬法律
    有變更，依新法第2 條第1 項規定，比較新、舊法結果，仍
    應適用較有利於被告之行為時法律即修正前刑法第56條論以
    連續犯。
  (四)被告行為時刑法第47條原規定「受有期徒刑之執行完畢，或
    受無期徒刑或有期徒刑一部之執行而赦免後，5 年內再犯有
    期徒刑以上之罪者，為累犯，加重本刑至二分之一」，新法
    第47條第1 項則規定「受徒刑之執行完畢，或一部之執行而
    赦免後，5 年以內故意再犯有期徒刑以上之罪者，為累犯，
    加重本刑至二分之一」，其立法理由為累犯以出於故意再犯
    者為限，並刪除依軍法受裁判者，不適用累犯之規定。被告
    有如事實欄所載前科，於5 年以內再故意犯本件有期徒刑以
    上之罪，不論依修正前之刑法第47條，或修正後之刑法第47
    條第1 項之規定，均構成累犯，對被告而言並無有利或不利
    之情形，自不生新舊法比較之問題，應逕依修正前之刑法第
    47條，論以累犯。
  (五)綜其全部罪刑比較之結果，依刑法第2 條第1 項從舊從輕原
    則之規定，以舊法之規定有利於被告，自應適用修正前之刑
    法處斷。
四、核被告申○○所犯如附表編號1 、3 至17所為，均係犯刑法
    第325 條第1 項之搶奪既遂罪；所犯如附表編號2 、18所為
    ，均係犯刑法第325 條第3 項、第1 項之搶奪未遂罪；所犯
    如事實欄一(二)所為，係犯刑法第349 條第1 項之收受贓物罪
    。被告與張博迪間就如附表編號1 至8 所示搶奪犯行；與徐
    嘉豪間就如附表編號11所示搶奪犯行；與劉東鴻間就如附表
    編號16所示搶奪犯行，分別具有犯意聯絡及行為分擔，為共
    同正犯。被告先後所為18次搶奪行為，均時間緊接，所犯罪
    名相同，顯係出於概括之犯意為之，為連續犯，應依刑法第
    56條之規定論以搶奪既遂罪，並依法加重其刑。被告所犯上
    開收受贓物罪與搶奪罪間，有方法結果之牽連關係，應從一
    重以搶奪罪處斷。另本件起訴書於起訴事實雖僅記載被告如
    附表編號1 至8 之搶奪犯行，然檢察官就犯罪事實一部起訴
    者，其效力及於全部，被告其餘數次搶奪犯行，與前揭業經
    起訴有罪部分，時間緊接且犯罪構成要件相同，顯係基於概
    括犯意而為之，有連續犯裁判上一罪關係，並經檢察官移請
    併案審理，本院自得併予審理，併此敘明。又被告曾於91年
    間，因搶奪案件，經本院以91年度少訴字第8 號判處有期徒
    刑2 年6 月確定，於92年9 月10日假釋出監，於93年1 月25
    日假釋期滿未經撤銷視為執行完畢，此有台灣高等法院被告
    前案紀錄表1 份在卷可稽，其前受有期徒刑之執行完畢後，
    5 年內再犯本件有期徒刑以上之罪，為累犯，應依刑法第47
    條之規定，加重其刑，並依法遞加重之。爰審酌被告有搶奪
    之犯罪前科，素行非佳，有臺灣高等法院被告前案紀錄表在
    卷可參，詎仍不知悔悟，且被告年輕力壯、四肢健全，竟不
    思正當工作以獲取報酬，反動輒以搶奪被害人財物之方式，
    冀得不法之財物，嚴重影響被害人之人身安全及社會秩序，
    復無視法令之禁止而收受贓物，亦屬非是，並衡量被告之犯
    罪手段，及各次犯罪所得財物非少，惟念其犯後尚能坦承犯
    行，態度良好等一切情狀，量處如主文所示之刑。至扣案之
    現金26,345元為被害人所有，業經被告陳明在卷，另扣案之
    安全帽2 頂分屬被告及共犯張博迪所有，外套1 件為共犯張
    博迪所有，且係於被告與張博迪如附表編號1 至8 所示搶奪
    犯行時所穿、戴之物，業據被告及共犯張博迪於警詢時供承
    在卷，惟依現行道路交通安全規則第88條第2 項規定，騎乘
    機車應配戴安全帽，是被告及共犯張博迪於乘坐機車時配戴
    安全帽，乃符合上開規定，尚難以被告及共犯張博迪乘坐機
    車行搶時配戴安全帽，即認被告及共犯張博迪配戴安全帽是
    為行搶時隱匿容貌之故意行為，是扣案之安全帽2 頂，自難
    認係供被告及共犯張博迪犯搶奪罪所用之物，爰依法不予宣
    告沒收；另外套1 件，應為共犯張博迪日常之衣著，與被告
    所犯搶奪罪行無直接關係，亦非違禁物，至其於扣案物，與
    本件被告所犯搶奪犯行無關，均不予宣告沒收，附此敘明。
五、退回併案部分
  (一)臺灣高雄地方法院檢察署95年度偵字第6584號、第8778號併
    案意旨另以：(1)被告申○○復與吳汶雍共同為自己不法所有
    之犯意聯絡，於95年2月23日15時許，由吳汶雍以車牌號碼
    YEY-813號重型機車搭載被告，行經高雄市○○區○○路與
    吉林路口時，不慎與被害人子○○所駕駛之車牌號碼WO-391
    8 號自小客車發生擦撞，嗣被害人下車查看時，被告當場要
    求賠償，惟為被害人所拒，並欲以電話報警處理，吳汶雍旋
    持置於機車腳踏板上之西瓜刀，作勢朝被害人揮刀，嗣見被
    害人往後逃離現場，且未將車鑰匙取下，被告及吳汶雍遂為
    自己之不法所有之犯意聯絡，由吳汶雍駕駛上開自小客車，
    而被告則騎乘上開機車，共同駛離現場而逃逸；(2)被告承前
    不法所有之概括犯意，於95年2 月中旬，在高雄市○○○路
    及福德街口，以不詳方式搶奪午○○所有之內裝有現金6000
    元及身分證等物品之皮包得手後，將現金花用殆盡，所於財
    物則丟棄於高雄市○○區○○街1 巷63號前水溝內。因認被
    告涉有刑法第326 條加重搶奪罪及第325 條第1 項之普通搶
    奪罪嫌。
  (二)訊據被告固不否認有竊取午○○之財物，惟堅詞否認有何持
    刀搶奪子○○自小客車及搶奪午○○財物之犯行，辯稱：伊
    與吳汶雍騎乘機車時，與被害人子○○之自小客車擦撞，但
    伊沒有搶奪被害人之自小客車等語。經查，(1)被告、吳汶雍
    騎乘之機車與被害人之自小客車擦撞後，被害人欲請交通警
    察到場處理，吳汶雍見狀便取出西瓜刀作勢砍殺被害人，被
    害人見吳汶雍站在其自小客車旁，不敢返回取車，吳汶雍因
    而將車開走，被告則騎車離開一情，業經證人即被害人於警
    詢、偵查中證述綦詳，核與吳汶雍於警詢及偵查中證述之情
    節相符。按搶奪罪必須乘他人不及防備，但無須對被害人之
    身體有不法腕力之實施（參見司法行政部刑事司台69刑二函
    字第539 號函），本件被告、吳汶雍與被害人發生交通事故
    後，被害人欲請警員到場處理，吳汶雍非但不願請警方到場
    ，反而隨即取出西瓜刀作勢砍殺被害人，已與一般交通事故
    請警員到場採證並釐清責任歸屬之處理方式有異，參以吳汶
    雍旋即將被害人之自小客車開走，足見吳汶雍取出西瓜刀作
    勢砍殺被害人時，即具有不法所有之意圖，而吳汶雍之行為
    已以脅迫方式實施不法腕力，該當於強盜罪之構成要件，尚
    與加重搶奪罪之構成要件有間。被告雖未下手實施脅迫行為
    ，惟見吳汶雍將上開自小客車開走之同時亦騎車離開，其與
    吳汶雍間就共同強盜被害人子○○自小客車之犯行應有犯意
    聯絡及行為分擔，是被告所犯者應為強盜犯行；(2)被告於警
    詢及本院審理時，均供稱其僅有竊取午○○之財物一情明確
    ，且證人午○○於警詢中僅陳稱：我的物品不知道是如何被
    搶奪的，當時我喝了很多的酒既不清楚到底有沒有被搶，還
    是不小心遺失等語綦詳，是亦無證據證明被告有何搶奪午○○財物之犯行。此外，復查無其他積極證據足資認定被告涉
    有上開加重搶奪及搶奪犯行，被告犯罪事證既有未足，無從
    認此部分與本院前開論罪科刑部分有何裁判上一罪之關係，
    自非本件起訴效力所及，本院無從併予審理，此部分應退由
    檢察官另行依法處理，併此敘明。
據上論斷，應依刑事訴訟法第299 條第1 項前段、第273 條之1
第1 項、第284 條之1 ，刑法第2 條第1 項，修正前刑法第28條
、第56條、第325 條第1 項、第349 條第1 項、第55條、第47條
，判決如主文。
本案經檢察官高嘉惠到庭執行職務。
中    華    民    國    95    年    8     月    28    日
                  鳳山刑事第1 庭    法  官  林芳華
以上正本證明與原本無異。
如不服本判決，應於判決送達後10日內，向本院提出上訴狀。
中    華    民    國    95    年    8     月    28    日
                                    書記官  黃靖媛
附錄本案論罪科刑法條全文：
刑法第325條第1項：
意圖為自己或第三人不法之所有，而搶奪他人之動產者，處6 月
以上5 年以下有期徒刑。
附表
┌─┬──────┬──────┬───┬──────┬─────────┐
│編│    時間    │    地點    │被害人│  行為方法  │     搶得財物     │
│號│            │            │      │            │                  │
├─┼──────┼──────┼───┼──────┼─────────┤
│1 │94年9 月9 日│高雄市左營區│丑○○│申○○騎乘機│米色手提包1只，內 │
│  │18時30分    │博愛二路與立│      │車搭載黃博迪│有現金新台幣 (下同│
│  │            │文路口      │      │，趁被害人獨│)2 千元、黑色皮夾1│
│  │            │            │      │自步行不及防│只、台新商業銀行、│
│  │            │            │      │備之際，由張│玉山銀行信用卡各1 │
│  │            │            │      │博迪自後方徒│張、土地銀行、玉山│
│  │            │            │      │手搶奪被害人│銀行提款卡各1張、 │
│  │            │            │      │所有背負於左│BENQ行動電話1支   │
│  │            │            │      │肩之米色手提│(0000000000)、Nusl│
│  │            │            │      │包1只得逞   │im隨身硬碟1個、身 │
│  │            │            │      │            │分證、駕照、健保卡│
│  │            │            │      │            │各1張             │
├─┼──────┼──────┼───┼──────┼─────────┤
│2 │94年9月21日 │高雄市三民區│己○○│申○○騎乘機│無                │
│  │12時20分    │鼎泰里明哲路│      │車搭載張博迪│                  │
│  │            │42號前      │      │，趁被害人獨│                  │
│  │            │            │      │自步行不及防│                  │
│  │            │            │      │備之際，由張│                  │
│  │            │            │      │博迪自後方徒│                  │
│  │            │            │      │手搶奪被害人│                  │
│  │            │            │      │所有背負於左│                  │
│  │            │            │      │肩之手提包1 │                  │
│  │            │            │      │只，惟因被害│                  │
│  │            │            │      │人緊抓手提包│                  │
│  │            │            │      │不放，故未得│                  │
│  │            │            │      │逞          │                  │
├─┼──────┼──────┼───┼──────┼─────────┤
│3 │94年10月4日 │高雄市○○路│癸○○│申○○騎乘機│白色皮包1只，內有 │
│  │11時15分    │與意誠路口  │      │車搭載謝博迪│現金2千元、黑色名 │
│  │            │            │      │，趁被害人不│片夾1只、花旗銀行 │
│  │            │            │      │及防備之際，│、遠東商銀信用卡各│
│  │            │            │      │由張博迪徒手│1張、彰化商業銀行 │
│  │            │            │      │搶奪被害人所│、三信商業銀行、華│
│  │            │            │      │有之白色皮包│南商業銀行提款卡各│
│  │            │            │      │1只得逞     │1張、行動電話1支  │
│  │            │            │      │            │(0000000000)、身分│
│  │            │            │      │            │證、駕照、健保卡、│
│  │            │            │      │            │行照各1張、鑰匙1串│
├─┼──────┼──────┼───┼──────┼─────────┤
│4 │94年10月4日 │高雄市○○路│未○○│申○○騎乘機│土黃色手提包1只， │
│  │11時57分    │與仁智街口  │      │車搭載謝博迪│內有現金3百元、國 │
│  │            │            │      │，趁被害人不│泰世華銀行、聯邦銀│
│  │            │            │      │及防備之際，│行、富邦銀行、台新│
│  │            │            │      │由謝博迪徒手│商業銀行信用卡各1 │
│  │            │            │      │搶奪被害人所│張、土地銀行金融卡│
│  │            │            │      │有之土黃色手│1張、NOKIA行動電話│
│  │            │            │      │提包1只得逞 │1支 (0000000000)、│
│  │            │            │      │            │印章2顆、身分證、 │
│  │            │            │      │            │駕照、行照各1張、 │
│  │            │            │      │            │健保卡3張、黑色皮 │
│  │            │            │      │            │夾1只             │
├─┼──────┼──────┼───┼──────┼─────────┤
│5 │94年10月4日 │高雄市○○街│甲○○│申○○騎乘機│咖啡色手提包1只， │
│  │12時許      │101號前     │      │車搭載謝博迪│內有現金8千元、中 │
│  │            │            │      │，趁被害人不│華郵政公司、華南商│
│  │            │            │      │及防備之際，│業銀行、國泰世華銀│
│  │            │            │      │由謝博迪徒手│行金融卡各1張、台 │
│  │            │            │      │搶奪被害人所│新商業銀行、玉山銀│
│  │            │            │      │有持於右手之│行、美國運通商業銀│
│  │            │            │      │咖啡色手提包│行信用卡各1張、面 │
│  │            │            │      │1只得逞     │額1390元支票1紙、 │
│  │            │            │      │            │印章1枚、行動電話1│
│  │            │            │      │            │支(0000000000)、駕│
│  │            │            │      │            │照1張、皮夾1只、鑰│
│  │            │            │      │            │匙1串、存摺4本、零│
│  │            │            │      │            │錢包1只           │
├─┼──────┼──────┼───┼──────┼─────────┤
│6 │94年10月4日 │高雄市前金區│乙○○│申○○騎乘機│現金5千2百元、ASUS│
│  │12時10分許  │新田路275號 │      │車搭載謝博迪│(0000000000)、    │
│  │            │前          │      │，趁被害人不│SAMSUNG行動電話各1│
│  │            │            │      │及防備之際，│支、香奈兒小皮包1 │
│  │            │            │      │由謝博迪徒手│只、芬蒂女用皮包1 │
│  │            │            │      │搶奪被害人所│只、GUCCI皮包1只、│
│  │            │            │      │有之皮包1只 │金色鍊條1條、香奈 │
│  │            │            │      │得逞        │兒女用太陽眼鏡1副 │
│  │            │            │      │            │、健保卡、信用卡、│
│  │            │            │      │            │身分證各1張、印章1│
│  │            │            │      │            │顆                │
│  │            │            │      │            │                  │
├─┼──────┼──────┼───┼──────┼─────────┤
│7 │94年10月4日 │高雄市○○街│辛○○│申○○騎乘機│黑色背包1只，內有 │
│  │13時10分    │與立文路口  │      │車搭載謝博迪│現金2千5百元，中國│
│  │            │            │      │，趁被害人不│信託銀行、聯邦銀行│
│  │            │            │      │及防備之際，│、花旗銀行、玉山銀│
│  │            │            │      │由謝博迪徒手│行信用卡各1張、台 │
│  │            │            │      │搶奪被害人所│新銀行金融卡1張、 │
│  │            │            │      │有背負於右肩│NOKIA行動電話1支、│
│  │            │            │      │之黑色背包1 │身分證、健保卡、駕│
│  │            │            │      │只得逞      │照各1張           │
├─┼──────┼──────┼───┼──────┼─────────┤
│8 │94年10月4日 │高雄市左營區│卯○○│申○○騎乘機│GUCCI皮包1只，內有│
│  │13 時20分許 │自由二路321 │      │車搭載謝博迪│現金1千1百元、日幣│
│  │            │號前        │      │，趁被害人不│1萬2千元、身分證、│
│  │            │            │      │及防備之際，│駕照、健保卡各1張 │
│  │            │            │      │由謝博迪徒手│、護照1本、荷蘭銀 │
│  │            │            │      │搶奪被害人所│行、中國信託銀行、│
│  │            │            │      │有背負於左肩│富邦商業銀行信用卡│
│  │            │            │      │之GUCCI皮包1│各1張、聯邦銀行金 │
│  │            │            │      │只得逞      │融卡1張、SAMSUNG(0│
│  │            │            │      │            │000000000 )、     │
│  │            │            │      │            │OKWAP(0000000000) │
│  │            │            │      │            │行動電話各1支、LV │
│  │            │            │      │            │小皮包1只         │
├─┼──────┼──────┼───┼──────┼─────────┤
│9 │95年2月12日 │高雄市前鎮區│辰○○│申○○騎乘機│黑色皮夾1只，內有 │
│  │2時25分     │文橫三路50號│      │車，趁被害人│現金1萬元、身分證 │
│  │            │前          │      │獨自步行路旁│、信用卡各1張、存 │
│  │            │            │      │不及防備之際│摺1本、印章1顆、  │
│  │            │            │      │，徒手搶奪被│GPLUS 牌手機1支   │
│  │            │            │      │害人所有持於│                  │
│  │            │            │      │右手之黑色皮│                  │
│  │            │            │      │包1只得逞   │                  │
├─┼──────┼──────┼───┼──────┼─────────┤
│10│95年2月16日 │高雄市苓雅區│巳○  │申○○騎乘機│手提包1只，內有現 │
│  │19 時50分許 │憲政路123巷6│      │車，趁被害人│金6千元、中國信託 │
│  │            │弄          │      │獨自步行路旁│商銀、玉山銀行、聯│
│  │            │            │      │不及防備之際│邦銀行信用卡各1 張│
│  │            │            │      │，自後方徒手│、郵局、高雄銀行提│
│  │            │            │      │搶奪被害人所│款卡各1張、身分證 │
│  │            │            │      │有持於右手之│、駕照、行照各1 張│
│  │            │            │      │手提包1只得 │、NOKIA牌行動電話1│
│  │            │            │      │逞          │支 (0000000000)   │
├─┼──────┼──────┼───┼──────┼─────────┤
│11│95年2月22日 │高雄市苓雅區│丁○○│徐嘉豪騎乘YE│LV女用皮包1只，內 │
│  │1時30分     │建國一路與澄│      │Y-813號重型 │有現金7千元、信用 │
│  │            │清路口      │      │機車搭載謝和│卡4張、提款卡5張、│
│  │            │            │      │暾，申○○於│身分證、駕照、健保│
│  │            │            │      │丁○○開車停│卡各1張、行動電話2│
│  │            │            │      │等紅綠燈不及│支                │
│  │            │            │      │防備之際，開│                  │
│  │            │            │      │啟助手座旁車│                  │
│  │            │            │      │門，徒手搶奪│                  │
│  │            │            │      │置於助手座上│                  │
│  │            │            │      │被害人所有之│                  │
│  │            │            │      │LV 女用皮包1│                  │
│  │            │            │      │只得手後逃逸│                  │
├─┼──────┼──────┼───┼──────┼─────────┤
│12│95年2月23日 │高雄市苓雅區│寅○○│申○○騎乘  │手提包1只，內有現 │
│  │9時33分     │林南街與光華│      │YEY-813 號重│金7千元、提款卡、 │
│  │            │路口        │      │型機車趁詹秀│身分證各1張、健保 │
│  │            │            │      │蓮不備之際，│卡2張、高雄銀行存 │
│  │            │            │      │搶奪寅○○所│摺1本、印章2顆、鑰│
│  │            │            │      │有之手提包1 │匙1串、原子筆1支、│
│  │            │            │      │只得逞      │匯款收據1紙、筆記 │
│  │            │            │      │            │本1本、粉餅1盒、大│
│  │            │            │      │            │賣場會員卡3張、唇 │
│  │            │            │      │            │筆、口紅膏、睫毛膏│
│  │            │            │      │            │各1支             │
├─┼──────┼──────┼───┼──────┼─────────┤
│13│95年2月24日 │高雄市三民區│壬○○│申○○騎乘銀│藍色女用皮夾1只， │
│  │17時許      │灣中街91巷20│      │色機車，趁被│內有現金3百元、匯 │
│  │            │號前        │      │害人獨自步行│豐銀行信用卡1張   │
│  │            │            │      │路旁不及防備│                  │
│  │            │            │      │之際，自後方│                  │
│  │            │            │      │徒手搶奪被害│                  │
│  │            │            │      │人所有持於左│                  │
│  │            │            │      │手之藍色女用│                  │
│  │            │            │      │皮夾1只得逞 │                  │
├─┼──────┼──────┼───┼──────┼─────────┤
│14│95年2月26日5│高雄市三民區│戊○○│申○○騎乘機│皮包1只，內有華南 │
│  │時40分許    │本和街157號 │      │車，趁被害人│商業銀行提款卡1張 │
│  │            │前          │      │獨自步行路旁│、中華銀行信用卡1 │
│  │            │            │      │不及防備之際│張、0000000000行動│
│  │            │            │      │，自後方徒手│電話1支、身分證、 │
│  │            │            │      │搶奪被害人所│駕照、行照各1張、 │
│  │            │            │      │有持於左手之│健保卡2張、金戒子1│
│  │            │            │      │皮包1只得逞 │枚(價值5千元)     │
├─┼──────┼──────┼───┼──────┼─────────┤
│15│95年3 月7 日│高雄市三民區│酉○○│申○○騎乘機│米黃色手提包1只， │
│  │15時40分許  │褒忠街66號前│      │車，趁被害人│內有現金2萬8千元、│
│  │            │            │      │自自用小客車│農會及大眾商業銀行│
│  │            │            │      │下車未及防備│提款卡各1張、聯邦 │
│  │            │            │      │之際，自後方│銀行信用卡1張、   │
│  │            │            │      │徒手搶奪被害│NOKIA牌行動電話1支│
│  │            │            │      │人所有持於左│(0000000000)、駕照│
│  │            │            │      │手之米黃色手│2張、行照、健保卡 │
│  │            │            │      │提包1只得逞 │各1張             │
├─┼──────┼──────┼───┼──────┼─────────┤
│16│95年3月13日 │高雄市苓雅區│歐慧貞│劉東鴻騎乘機│皮包1只，內有現金1│
│  │14時54分許  │泰順街、泰豐│      │車搭載申○○│萬6千元、聯邦銀行 │
│  │            │路口        │      │，趁被害人獨│、中國信託商業銀行│
│  │            │            │      │自行走路旁未│信用卡各1張、第一 │
│  │            │            │      │及防備之際，│銀行存摺1本、印章1│
│  │            │            │      │劉東鴻騎車自│顆、三星牌行動電話│
│  │            │            │      │後方接近被害│(0000000000)、明碁│
│  │            │            │      │人，申○○自│牌行動電話        │
│  │            │            │      │後方徒手搶奪│(0000000000)各1支 │
│  │            │            │      │被害人所有持│、駕照1張、鑰匙1串│
│  │            │            │      │於手上之皮包│、大立百貨公司禮券│
│  │            │            │      │1只得逞     │2千元、漢神百貨公 │
│  │            │            │      │            │司禮券2千元       │
├─┼──────┼──────┼───┼──────┼─────────┤
│17│95年3月19日 │高雄市苓雅區│周黃育│申○○騎乘機│皮包1只，內有現金3│
│  │9時許       │和平一路138 │芳    │車，趁被害人│千元、身分證1張、 │
│  │            │號前        │      │行走路旁未及│0000000000行動電話│
│  │            │            │      │防備之際，自│1支、白金戒指2枚  │
│  │            │            │      │後方徒手搶奪│                  │
│  │            │            │      │被害人所有背│                  │
│  │            │            │      │於肩上之皮包│                  │
│  │            │            │      │1只         │                  │
├─┼──────┼──────┼───┼──────┼─────────┤
│18│95年3月19日 │高雄市苓雅區│不詳  │申○○騎乘  │無                │
│  │22時38分    │和平路與六合│      │XY9-982 號重│                  │
│  │            │路口        │      │型機車至前揭│                  │
│  │            │            │      │路口，著手於│                  │
│  │            │            │      │對1 名年籍姓│                  │
│  │            │            │      │名不詳婦女行│                  │
│  │            │            │      │搶之際，洽被│                  │
│  │            │            │      │宋成宗發現加│                  │
│  │            │            │      │以攔阻而未遂│                  │
└─┴──────┴──────┴───┴──────┴─────────┘


司法院資訊處製作；財團法人民間司法改革基金會備份。
